# 关于售卖嵌入软件的机器设备成本结转的问题

提问人：酷酷脚趾 时间：2016-06-26 20:48:22
各位老师，我刚去一家机械制造业，公司售卖的机械里有嵌入式软件，而软件也是自己开发的，我想请教下各位老师，类似这种，软件的开发是不是直接形成无形资产，然后进行摊销即可，而售卖的有嵌入软件的机械结转的主营业务成本仅为机械制造所发生的成本？因为自行开发的嵌入式软件都是可复制的，都随机械一起售卖出去，所以本人认为类似这样的应该是软件自行开发后直接形成了企业的无形资产，然后每月摊销。请老师们帮忙解答。谢谢！

回答人：chenyiwei
如果该嵌入式软件是根据用户需求定制开发的，则其开发成本直接计入对应的合同成本。最终转入营业成本。 如果该嵌入式软件是通用型的，则其研发支出根据《企业会计准则第 6 号——无形资产》中对内部研发支出的相关规定核算（资本化或费用化）。费用化的研发支出在发生时直接计入管理费用；资本化的开发支出形成无形资产成本，并在其使用寿命内摊销，无形资产的摊销金额计入营业成本。